臺灣桃園地方法院刑事判決　　　　　　　　　　　　　九十年度交簡上字第六三號
　　上　訴　人　乙○
右列上訴人因過失傷害案件，不服本院中壢簡易庭九十年度壢交簡字第四一五號，中
華民國九十年八月二十七日第一審簡易判決（起訴案號：九十年度偵字第九七一九號
），提起上訴，本院管轄之第二審合議庭判決如左：
    主  文
原判決撤銷。
乙○過失傷害人，處罰金貳仟元，如易服勞役，以佰元折算壹日，緩刑貳年。
    事  實
一、乙○原應注意汽車駕駛人飲酒後吐氣酒精濃度超過每公升Ｏ．二五毫克以上者，
    不得駕車，竟仍於民國八十九年十一月廿七日下午飲酒後，吐氣酒精含量達於每
    公升Ｏ．三四毫克之情形下，駕駛車號ＫＱ｜九八二一號自小客車上路，沿桃園
    縣大園鄉○○街往永興路方向行駛，於同日十四時五十分許，行經新園街與永興
    路交會，無號誌之路口時，原應注意車輛行駛至無號誌交岔路口，支線道車應暫
    停讓幹道車先行，且依當時之情形，亦無不能注意之情事，竟貿然直行，適有甲
    ○○（另提起公訴）駕駛車號ＲＰ二八六號營大貨車，沿永興路往前開路口駛來
    ，亦未注意減速慢行，二車遂於路口相撞，致使甲○○受有頭部外傷、左肩挫傷
    等傷害。嗣經警方據報到場後，以酒精測試器測得前開吐氣酒酒精濃度值，始被
    查獲。
二、案經甲○○具狀告訴台灣桃園地方法院檢察署檢察官偵查後聲請簡易判決處刑。
    理  由
一、訊據被告乙○固不否認曾於前開時地酒後駕車發生車禍，惟矢口否認有何過失，
    辯稱：當時伊係駕車沿永興路行駛，是甲○○駕車突然闖入其車道，才發生車禍
    的，伊自無過失可言云云。經查右揭事實業據告訴人甲○○指訴綦詳，並有桃園
    縣警察局道路交通事故調查報告表、診斷證明書、酒精濃度測定表及現場相片等
    影本在卷可稽，而依卷附相片影本所示，兩車撞擊後甲○○貨車車頭緊貼著被告
    自小客車車身右側而均停於甲○○駕車應遵循車道之對向車道內（已通過永興路
    與新園街交岔口十公尺處），永興路與新園街交岔路口內則留有被告所駕駛車輛
    之輪圈蓋及車身飾板殘骸，經質之被告，亦不否認上情，足見兩車撞擊地點係在
    交岔路口內，從而本件車禍之發生顯非如被告所陳係在其車道內，遭甲○○駕車
    侵入車道所致，而告訴人甲○○指訴之情節，則與現場所呈之狀況相符，被告前
    開辯解自無可採。次按汽車駕駛人飲酒後吐氣所含酒精成分超過每公升Ｏ．二五
    毫克以上者，不得駕車；又車輛行駛至無號誌交岔路口，支線道車應暫停讓幹道
    車先行，道路交通安全規則第一百十四條及第一百零二條第二款分別定有明文，
    被告駕車自應注意遵守，詎其竟未遵守，以致肇事，被告就本件車禍之發生自有
    過失，況本件車禍經送請台灣省桃園縣區車輛行車事故鑑定委員會鑑定結果，亦
    同此認定，有該委員九十年四月廿七日九十府車鑑桃字第九ＯＯ三一一號函及隨
    函檢附之鑑定書影本各一件在卷可參，且本件被告之過失行為與告訴人受傷之間
    ，復有相當之因果關係，被告犯行，事證明確，自堪以認定。
二、核被告所為，係犯刑法第二百八十四條第一項前段之過失傷害罪。原審予以論罪
    科刑，固非無見，惟原判決未及審酌被告業與告訴人達成和解，賠償被害人所受
    損害，有和解書在卷可稽，而量處拘役伍拾日，其量刑自有過重，尚非允洽，上
    訴人摘原判決所認定之事實不符真實情況，雖無理由，但原判決確有上開可議之
    處，自應由本院予以撤銷改判。爰審酌被告駕車過失情節，告訴人同有過失及所
    受傷害程度及其犯罪後態度等一切情狀，量處如主文所示之刑，並諭知易服勞役
    之折算標準。又被告前未曾受有期徒刑以上刑之宣告，有台灣高等法院被告全國
    前案紀錄表可稽，因一時失慮，偶罹刑典，事後已坦承犯行，深具悔意，經此刑
    之宣告後，應知警惕而無再犯之虞，本院因認暫不執行其刑為當，予以宣告緩刑
    二年，用啟自新。
據上論斷，應依刑事訴訟法第四百五十五條之一第三項、第三百六十九條第一項前段
、第三百六十四條、第二百九十九條第一項前段，刑法第二百八十四條第一項前段、
第四十二條第二項，第七十四條第一款，罰金罰鍰提高標準條例第一條前段、第二條
，判決如主文。
本案經檢察官楊挺宏到庭執行職務。
中          華        民       國      九十一    年   二   月   二十   日
                                臺灣桃園地方法院交通法庭
                                    審判長法  官    吳爭奇
                                          法  官    曾雨明
                                          法  官    潘政宏
右正本證明與原本無異。
不得上訴。
       書記官    王月香
中        華        民        國   九十一   年   二   月    二十二    日
附論罪科刑依據之法條
刑法第二百八十四條第一項
因過失傷害人者，處六月以下有期徒刑、拘役或五百元以下罰金。致重傷者，處一年
以下有期徒刑、拘役或五百元下罰金。
